最高法院刑事判決　　　　　　　　　　　　　　　九十三年度台上字第四四七六號
　　上　訴　人　甲○○
　　選任辯護人　黃安然律師
右上訴人因違反毒品危害防制條例案件，不服台灣高等法院中華民國九十三年六月三
十日第二審更審判決（九十三年度上更(一)字第二五一號，起訴案號：台灣桃園地方法
院檢察署八十九年度偵字第三六一九號），提起上訴，本院判決如左：
    主  文
上訴駁回。
    理  由
按刑事訴訟法第三百七十七條規定，上訴於第三審法院，非以判決違背法令為理由，
不得為之。是提起第三審上訴，應以原判決違背法令為理由，係屬法定要件。如果上
訴理由狀並未依據卷內訴訟資料，具體指摘原判決不適用何種法則或如何適用不當，
或所指摘原判決違法情事，顯與法律規定得為第三審上訴理由之違法情形，不相適合
時，均應認其上訴為違背法律上之程式，予以駁回。本件原判決綜合調查證據之結果
，認上訴人甲○○連續犯有毒品危害防制條例第八條第二項轉讓第二級毒品（安非他
命）罪（為累犯）之事實，因而撤銷第一審關於上訴人部分不當之科刑判決，改判論
上訴人以上開罪名，並以上訴人為累犯及連續犯，依刑法第四十七條及同法第五十六
條規定遞加其刑後，量處有期徒刑壹年貳月，扣案安非他命（驗後淨重計陸點貳公克
）沒收銷燬之，包裹安非他命之塑膠袋壹個沒收，已詳認定犯罪事實之依據及憑以
認定之理由，並對上訴人否認犯罪之辯詞，如何不足採信，亦已依據卷內資料予以指
駁及說明。按事實之認定及證據之取捨，乃屬事實審法院之職權。證人等之證言及合
法調查所得證據，何者為可採，事實審法院本得參酌其他相關證據為自由之判斷，苟
無違反經驗法則或論理法則，自難指為違法。原判決依憑上訴人於偵訊及原審訊問時
之部分自白，證人符正修及員警蔡仁傑於警詢及偵審時之指訴及供證，如原判決理由
壹、二及貳所列各項證據，暨其他調查證據取捨之結果，認定上訴人確有轉讓安非他
命犯行，摒棄不採上訴人否認犯罪之辯詞，經核其證據之取捨及證明力之判斷於法均
無不合。上訴意旨仍執陳詞，謂符正修於造訪上訴人時，利用上訴人正在吸食安非他
命之機會，未經上訴人同意，擅自取用安非他命，上訴人並無轉讓安非他命之意思及
行為，符正修遭刑求，且未全程錄音，其所為不利上訴人之證言，及蔡仁傑依憑符正
修上開證言所為之證詞，均與事實不符，應無證據證明力。又民國八十九年三月五日
，上訴人及符正修身上各持有安非他命，均僅供自己吸用，符正修自無要求上訴人轉
讓予其吸食之可能，符正修被捕後因遭員警毆打，始配合警方誣陷上訴人等語，係就
原審已詳為調查論斷與說明之事項，再事爭執，殊非適法之第三審上訴理由。次按審
理事實之法院，其認定被告犯罪事實所憑之證據，並不以直接證據為限，間接證據亦
包括在內，凡綜合調查所得之各種直接及間接證據，本於推理之作用得其心證，而為
事實之判斷，若與事實無違，此項判斷即與完全憑空推測迥異，即不容任意指為違法
。原判決並非僅依憑上訴人及符正修之自白及證詞為認定其犯行之唯一證據，而係引
述上開各種直接及間接證據，本於推理之作用予以綜合判斷，查明確與事實相符，始
資為論罪基礎，要難指為違法。又犯罪之時間、地點為何，若非犯罪之構成要素，與
犯罪同一性無關者，原審未詳為調查及說明，苟與判決無所影響，不能任指為違法。
上訴人及符正修就轉讓安非他命之時、地，均未明確供述，原判決自無從明白認定，
上訴人就此所為之指摘，仍非適法之第三審上訴理由。此外，上訴人徒憑己意，對原
審採證認事之適法行使及原判決已詳為說明與論斷之事項，任意爭辯，顯與法定上訴
第三審之形式要件不符，其上訴違背法律上之程式，應予駁回。
據上論結，應依刑事訴訟法第三百九十五條前段，判決如主文。
中　　　華　　　民　　　國　　九十三　　年　　　八　　　月　　二十六　　日
                              最高法院刑事第五庭
                                  審判長法官  謝　家　鶴
                                        法官  洪　文　章
                                        法官  花　滿　堂
                                        法官  陳　世　淙
                                        法官  洪　佳　濱
      右正本證明與原本無異
                                              書  記  官
中　　　華　　　民　　　國　　九十三　　年　　　九　　　月　　　七　　　日
                                                                       Ｒ
